# 取得不构成业务的资产，包含负债时，如何按相对公允价值进行分配

提问人：一 车 番茄 时间：2021-11-25 17:05:23
请教陈版及各位前辈，看到一个案例解析，有些不太明白
案例简述：甲公司购买 80 ％乙公司股权，购买成本 1000 万，子公司固定资产公允价 800 万，账面价 700 万，无形资产公允价 200 万，账面价150 ，负债公允价和账面价均为 200 万。假设达到控制但不构成业务。
解析：按相对公允价分配，由于承担了负债义务，购买成本实际为 1000 万加负债公允价 200 0.8=160 万，为 1160 万。固定资产按相对公允价值比例分配结果为 928 万（ 1160 0.8），无形资产分配结果为 232 （1160*0.2）万。
我的疑惑：为什么实际成本是 1160 呢，有负债的时候，怎么去按公允价值分摊呢。

回答人：chenyiwei
80%股权购买成本 1000 万，说明乙公司100%净资产的公允价值是 1250 万元。在此基础上，加上负债公允价值 200 万，得到资产公允价值总额为1450 万元。该 1450 万元再按各项非金融非货币资产公允价值的相对比例（ 800 ： 200 ）分摊，得到固定资产 1160 万元，无形资产 290 万元。另外合并报表层面还有少数股东权益 250 万。
即合并抵销分录为：
借：账面净资产 650
借：固定资产 460 （=1160-700）
借：无形资产 140 （=290-150）
贷：长期股权投资 1000
贷：少数股东权益 250